# 关于合营安排的处理

提问人：大头爸爸 时间：2015-08-18 11:52:27
陈老师及各位老师，A公司为国内大陆的公司，现为开拓市场，与德国的B共同在德国成立C公司，成立日为 2014 年末，约定各出资 1欧元，但截止 2015 年 6 月 30 日，并未实际出资，A与B投资约定如下： 鉴于上述双方各出资50%，于 2014 年 11 月 21 日在德国设立C。双方就经营管理相关事项达成一致意见，特签此备忘录，双方共同遵守。 一、 C的 业务是在欧洲市场销售某产品、拓展欧洲市场的新客户（原已有客户除外）。 二、 B免费为C提供场地，C工作人员的报酬薪金由B承担，购买A公司产品的报关费用、开拓市场及物流仓储所产生的费用C公司承担。 三、 A向C销售产品的价格与A向欧洲其他客户销售的同类产品价格无明显差异。 四、 C公司销售产品所得的利润后，由双方按照持股比例分配。 五、 A可在C公司的库存中调剂货物，由C公司协助发给其在欧洲的客户，调剂货物的价款及相关费用由A支付。 双方确认自愿接受上述条款约束。 2014 年C公司没有业务。截至2015 年 6 月 30 日，C公司资产总计130655.2欧元，负债136493.56欧元，未分配利润-5838.36.A发给C的货物售价515794.9欧元，毛利率20%，C已经出售的是438794.9，尚未出售的是 75000 欧元。 麻烦各位老师看看按照双方的约定，A公司是按照 2014 年新颁布准则的合营安排中的哪种处理，是共同经营还是合营企业处理。具体应该怎么处理呢。谢谢

回答人：chenyiwei
合营安排判断的基础是“共同控制”，即双方对相关活动的各个方面都应当是在协商一致的基础上采取一致的行动。你说的情况更像是A聘请B作为其货物销售的代理，B所获得的更接近于佣金的性质，因此不是合营安排。A应将该安排纳入其合并报表，将分给B的分成款在合并报表层面确认为“销售费用——销售佣金”。

提问人：zhs7403 时间：2015-08-18 20:19:55
您的分析有道理，但是 4 如何理解？按比例分配，似乎和佣金不太一样？

回答人：chenyiwei
因为A向C销售产品的价格与A向欧洲其他客户销售的同类产品价格无明显差异，所以基本的销售利润总是可以获得的，还可以分享一部分C的销售环节利润，剩余部分利润给C，已经是小头了，也可理解为与业绩挂钩的浮动佣金。

提问人：大头爸爸 时间：2015-08-19 16:39:35
抱歉，陈老师，一开始没看清您的回答。如果纳入合并报告的话，需要将C披露为子公司吗？如果不是子公司，如何披露呢

回答人：chenyiwei
这种情况不是合营。C应纳入A的合并报表，并披露为A的子公司。